台灣苗栗地方法院刑事裁定　　　　　　　　　　　　　　九十一年度聲判字第二號
　　聲　請　人　乙○○
　　代　理　人　何邦超律師
　　被　　　告　甲○○
右列聲請人因告訴被告恐嚇取財案件，不服臺灣高等法院臺中分院檢察署檢察長駁回
再議之處分（九十一年上聲議字第二八九號），聲請交付審判，本院裁定如左：
    主    文
聲請駁回。
    理    由
一、按告訴人不服上級法院檢察署檢察長或檢察總長認再議為無理由而駁回之處分者
    ，得於接受處分書後十日內委任律師提出理由狀，向該管第一審法院聲請交付審
    判。法院認為交付審判之聲請不合法或無理由者，應駁回之。刑事訴訟法第二百
    五十八條之一、第二百五十八條之三第二項前段，分別定有明文。
二、本件聲請人以被告涉犯恐嚇取財罪，向臺灣苗栗地方法院檢察署檢察官提出告訴
    ，經該檢察署檢察官為不起訴處分後，聲請人不服，聲請再議亦經臺灣高等法院
    臺中分院檢察署檢察長以再議為無理由而駁回再議，如卷附台灣高等法院台中分
    院檢察署九十一年度議字第二八九號處分書。
三、本件聲請交付審判意旨如聲請人之聲請書所載。（如附件）
四、經查：
   （１）本件經台灣苗栗地方法院檢察署檢察官調查結果，認定被告罪嫌不足之理
         由為：(一)、聲請人乙○○認為被告甲○○以匿名信件恐嚇之犯行，係以二
         人間有上開土地糾紛為據；惟被告則否認有恐嚇之犯行，且經原檢察官命
         被告當庭書寫相關文字及命被告提出親筆書寫之筆記本之字跡，與上開信
         件之字跡比對結果，被告之字跡與恐嚇信件上之字跡，明顯不同，有被告
         當庭書寫相關文字、筆記本之字跡與聲請人稱遭恐嚇信件之字跡在卷可參
         。是難僅憑被告與聲請人有土地糾紛，遽認被告即係施恐嚇之行為人。(二)
         、被告於案發當日，在祥園餐廳內，並未向聲請人為恐嚇言語之事實，業
         據被告於偵查中供述明確，核與在場之證人林昌銘於偵查中及本院九十年
         度訴字第三一五號民事事件審理時（參九十年度偵字第四二五九號偵查卷
         第十二頁至第二十一頁）、證人彭清德於本件偵訊時及臺灣苗栗地方法院
         檢察署九十年度偵字第三七九五號案件偵查中與本院民事事件審理時、證
         人林昌沐、林明丁二人於本件偵查中、證人莊清桂於本院民事事件審理時
         、證人即聲請人之夫林昌平於本件偵查中之證述情節相符，並經原檢察官
         調閱前開相關案件核閱無誤。而聲請人係先與被告達成前開土地有關信託
         登記等內容之協議後，再由聲請人委請代書彭清德到場書立協議書之草稿
         ，載明雙方共有前述土地、信託登記及設定抵押權等事宜，並於同年月二
         十一日，在上開代書事務所，由聲請人與被告親自簽名在協議書上，其間
         並未聽到被告有施恐嚇之言語，亦未聽到有其他人恐嚇聲請人等情，亦經
         證人彭清德迭於偵查中及本院民事案件審理時結證屬實，而證人彭清德乃
         聲請人委託處理土地協議書事宜之代書，衡情應無偏袒被告之理，是難認
         被告有恐嚇聲請人之情事。雖證人林昌沐、林明丁、林昌平在偵查中及證
         人林昌銘於本院民事事件審理時均陳稱：當時有綽號「阿貴」之姓名年籍
         不詳男子對聲請人恐嚇稱伊為流氓，有些事情用槍解決比較快等語。然訊
         之被告始終供稱不知何人為「阿貴」，並未教唆他人為恐嚇言語等語。又
         且聲請人並未能提出任何足以確定「阿貴」之特徵等資料供追查「阿貴」
         之人，且亦乏確切事證足以證明被告有教唆「阿貴」或共同為恐嚇聲請人
         之犯行，而為不起訴處分。
  （２）而台灣高等法院台中分院檢察署九十一年度議字第二八九號處分書調查亦認
        為(一)、聲請人乙○○認為被告甲○○以匿名信件恐嚇之犯行，係以二人間有
        上開土地糾紛為據；惟被告則否認有恐嚇之犯行，且經原檢察官命被告當庭
        書寫相關文字及命被告提出親筆書寫之筆記本之字跡，與上開信件之字跡比
        對結果，被告之字跡與稱恐嚇信件上之字跡，明顯不同，有被告當庭書寫相
        關文字、筆記本之字跡與聲請人稱遭恐嚇信件之字跡在卷可參。是難僅憑被
        告與聲請人有土地糾紛，遽認被告即係施恐嚇之行為人。
         (二)、被告於案發當日，在祥園餐廳內，並未向聲請人為恐嚇言語之事實，
         業據被告於偵查中供述明確，核與在場之證人林昌銘於偵查中及本院九十
         年度訴字第三一五號民事事件審理時（參九十年度偵字第四二五九號偵查
         卷第十二頁至第二十一頁）、證人彭清德於本件偵訊時及台灣苗栗地方法
         院檢察署九十年度偵字第三七九五號案件偵查中與本院民事事件審理時、
         證人林昌沐、林明丁二人於本件偵查中、證人莊清桂於本院民事事件審理
         時、證人即聲請人之夫林昌平於本件偵查中之證述情節相符，並經原檢察
         官調閱前開相關案件核閱無誤。而聲請人係先與被告達成前開土地有關信
         託登記等內容之協議後，再由聲請人委請代書彭清德到場書立協議書之草
         稿，載明雙方共有前述土地、信託登記及設定抵押權等事宜，並於同年月
         二十一日，在上開代書事務所，由聲請人與被告親自簽名在協議書上，其
         間並未聽到被告有施恐嚇之言語，亦未聽到有其他人恐嚇聲請人等情，亦
         經證人彭清德迭於偵查中及本院民事案件審理時結證屬實，而證人彭清德
         乃聲請人委託處理土地協議書事宜之代書，衡情應無偏袒被告之理，是難
         認被告有恐嚇聲請人之情事。雖證人林昌沐、林明丁、林昌平在偵查中及
         證人林昌銘於本院民事事件審理時均陳稱：當時有綽號「阿貴」之姓名年
         籍不詳男子對聲請人恐嚇稱伊為流氓，有些事情用槍解決比較快等語。然?
         T之被告始終供稱不知何人為「阿貴」，並未教唆他人為恐嚇言語等語。
         又且聲請人並未能提出任何足以確定「阿貴」之特徵等資料供追查「阿貴
         」之人，且亦乏確切事證足以證明被告有教唆「阿貴」或共同為恐嚇聲請
         人之犯行，應認其罪嫌不足。是原檢察官所為不起訴處分，核無違誤。
  （３）聲請人聲請交付審判之意旨則略以：被告甲○○於八十七年十二月八日晚上
        七時許，在苗栗縣頭份鎮之祥園餐廳內，向聲請人恐嚇稱：你不還錢，就叫
        那些兄弟來解決事情，我黑白兩道都吃得開等語。而與被告同往之「阿貴」
        則向聲請人恐嚇稱伊為流氓，有些事情用槍解決比較快等語。且證人林昌沐
        、林明丁、林昌平在偵查中及證人林昌銘於本院民事案件審理時均陳稱當時
        有綽號「阿貴」之不詳姓名男子對聲請人恐嚇稱伊為流氓，有些事情用槍解
        決比較快云云。又行恐嚇之書信信封與恐嚇之明信片上之「林昌平」、「乙
        ○○」名字及信件內容之部分文字與土地權利證明書上之姓名、日期亦有部
        分相同，可送交鑑定。且本院民事案件之判決認定有誤，不得作為佐證云云
 。
   （４）惟查：聲請人遭恐嚇之書信信封與明信片及土地權利證明書上之全部內容
         經詳加比對結果，絕大部分均非相同，難以針對其中少數字跡聲請人稱係
         相近，即謂全部係被告之字跡。且經原檢察官命被告當庭書寫相關文字及
         由被告提出親筆書寫之筆記本之字跡，經與上開恐嚇之信件字跡比對結果
         ，被告之字跡其運筆軌跡與信件上之字跡，迥不相同，有被告當庭書寫之
         相關文字、筆記本之字跡與稱恐嚇信件之字跡在卷可參。（參他字卷第三
         十九頁、第四十二頁至第六十三頁）而本院九十年度訴字第三一五號民事
         判決，既經合法傳訊指傳之證人莊桂清、彭清德、林昌銘到庭作證，且證
         稱被告並無施恫嚇聲請人之情事，該證言既有證據力，法院當可採酌。又
         被告始終供述並未教唆「阿貴」恐嚇聲請人，且查無足以確定「阿貴」之
         特徵等資料追查該「阿貴」之下落；又乏確切事證足資證明被告有教唆「
         阿貴」或與「阿貴」共同為恐嚇犯行，且聲請人並未能提出新事實新証据
         供本院查核，即難謂其聲請為合法。
五、綜上各情，本件聲請人供稱之事實，業經原偵查、再議程序認被告犯罪嫌疑不足
    ，而分別為不起訴處分、再議駁回之處分，對照卷內資料，核無不當。本件依現
    存證據資料尚難認被告有何共同恐嚇取財之犯行，聲請人聲請交付審判，並無理
    由。揆諸首揭說明，自應予以裁定駁回。
據上論斷，應依刑事訴訟法第二百五十八條之三第二項前段，裁定如主文。
中      華      民      國    九十一    年      十      月    三十一    日
                                臺灣苗栗地方法院刑事第一庭
                                    審判長法  官   陳  鴻  斌
                                          法  官   柳  章  峰
                                          法  官   林  誌  誠
右正本證明與原本無異
本裁定不得抗告。
                                          書記官   李  達  成
中      華      民      國    九十一    年      十      月    三十一    日
